臺灣高等法院刑事裁定　　　　　　　　　100年度聲字第143號
聲　請　人　臺灣高等法院檢察署檢察官
受　刑　人　李育文
上列聲請人因受刑人違反毒品危害防制條例案件，於判決確定後
發覺為累犯，聲請更定其刑，本院裁定如下：
    主  文
李育文施用第一級毒品，累犯，更定其刑為有期徒刑捌月。
    理  由
一、聲請意旨略以：受刑人李育文因毒品危害防制條例案件（98
    年8月26日施用一級毒品部分），經本院99年度上訴字第219
    3號判決確定（原審臺灣板橋地方法院98年度訴字第4400 號
    案），茲查該受刑人於94年間涉犯陸海空軍刑法之違反職役
    職責罪，經臺灣高等軍事法院高雄分院以94年度高審字第11
    3號案判處有期徒刑1年4月（96年6月7日判決確定），及涉
    犯毒品罪經臺灣台南地方法院以94年度訴字第1055號案判處
    有期徒刑10月（94年10月24日判決確定），再由臺灣臺南地
    方法院以94年度聲字第1855號案裁定應執行有期徒刑2年1月
    ，於95年9月19日至96年3月15日假釋付保護管束，於假釋期
    間再犯毒品等數案，惟就上開假釋殘餘刑期有期徒刑5月24
    日，經臺灣臺南地方法院檢察署以96年度執更字第583號案
    撤銷假釋執行殘刑，於96年7月16日執行殘刑完畢；從而被
    告涉犯之99年度上訴字第2193號施用毒品案犯罪期間為98年
    8月26日，係上開殘刑執行完畢後，未逾五年而再犯本件有
    期徒刑以上之罪，為累犯，依刑法第47條規定應加重本刑至
    二分之一，爰依刑法第48條前段、刑事訴訟法第477條第1項
    聲請更定其刑等語。
二、按受徒刑之執行完畢或受無期徒刑或有期徒刑一部執行而赦
    免後，5年內故意再犯有期徒刑以上之罪者，為累犯，加重
    其刑至二分之一；裁判確定後，發覺為累犯者，依前條之規
    定更定其刑，刑法第47條第1項、第48條前段分別定有明文
    。又刑法第79條之1第5項規定，經撤銷假釋執行殘餘刑期者
    ，無期徒刑於執行滿25年，有期徒刑於全部執行完畢後，再
    接續執行他刑，第1項有關合併計算執行期間之規定不適用
    之。次按依刑法第48條規定應更定其刑者，由該案犯罪事實
    最後判決之法院檢察官聲請法院裁定之，刑事訴訟法第477
    條第1項前段亦定有明文。
三、經查：
(一)本件受刑人前因(1)犯違反職役職責及竊盜案件，經臺灣高等
    軍事法院高雄分院於96年6月7日以94年度高審字第113號案
    判處有期徒刑1年4月確定；(2)犯施用第一級毒品案件，經臺
    灣臺南地方法院於94年10月24日以94年度訴字第1055號判處
    有期徒刑10月確定，上開(1)、(2)之罪嗣經臺灣臺南地方法院
    以94年度聲字第1885號裁定合併定應執行有期徒刑2年1月確
    定，於95年9月19日假釋出監並付保護管束，嗣受刑人於假
    釋期間，另因(3)犯施用第一級毒品案件，經臺灣板橋地方法
    院以96年度訴字第14號判處有期徒刑11月確定；(4)犯施用第
    一級毒品案件，經臺灣臺北地方法院以96年度訴字第184號
    判處有期徒刑7月確定，而經臺灣台南地方法院檢察署以96
    年度執更字第583號撤銷前開假釋，於96年5月23日入監執行
    所餘殘刑有期徒刑5月24日。復因上開(1)至(4)所示之罪刑均
    合於中華民國96年罪犯減刑條例關於減刑之規定，經臺灣臺
    北地方法院以96年度聲減字第1051號裁定均予減刑，並就(1)
    、(2)所示之罪再合併更定應執行刑有期徒刑1年15日，(3)、
    (4)所示之罪定應執行刑為有期徒刑8月，上開(1)、(2)所示之
    罪於減刑後已毋庸執行殘刑，而於96年7月16日執行完畢。
    嗣受刑人再因(5)犯施用第一級毒品案件，經臺灣板橋地方法
    院以96年度訴字第2020號判處有期徒刑7月確定；(6)犯施用
    第一級毒品案件，經臺灣板橋地方法院以97年度訴字1100號
    判處有期徒刑1年2月，減為有期徒刑7月，再經本院以97年
    度上訴字第2781號駁回上訴確定；(7)犯詐欺案件，經臺灣板
    橋地方法院以96年度簡字6318號判處有期徒刑3月，減為有
    期徒刑1月15日確定，上開(3)至(7)所示之罪嗣經臺灣板橋地
    方法院以97年度聲字第4071號裁定更定應執行刑為有期徒刑
    1 年7月確定；其後又因(8)犯偽造文書及竊盜案件，經臺灣
    板橋地方法院以96年度訴字第2946號分別判處有期徒刑3月
    、3 月，應執行有期徒刑4月確定；(9)犯施用第一級毒品案
    件，經臺灣板橋地方法院以97年度訴字第32 8號判處有期徒
    刑7 月確定，上開(8)、(9)所示之罪經本院以97年度聲字第
    4072號裁定更定應執行刑為有期徒刑10月確定，並與上開(3)
    至(9)之罪所定應執行刑接續執行，於98年5月27日假釋出監
    付保護管束，在假釋期間復因再犯竊盜罪，經撤銷前案假釋
    ，應執行殘刑有期徒刑3月又26日，現仍在監執行中等情，
    此有本院被告前案紀錄表、臺灣板橋地方法院99年度聲字第
    4974號、99年度聲字第4975號、99年度聲字第4976號、99年
    度聲字第31 33號、99年度聲字第3132號、本院99年度聲字
    第2984號、99年度聲字第2973號刑事裁定、臺灣板橋地方法
    院99年度易字第413號、99年度訴字第665號、99年度訴字第
    470號、99年度訴字第1315號刑事判決等件在卷可稽。
(二)刑法第47條第1項累犯之規定，以曾受徒刑之執行完畢為其
    要件，包括單一罪刑及數罪併罰所定執行刑之執行，如所犯
    數罪不合併罰要件，而依判決確定先後，獨立接續執行，其
    再犯之罪是否成立累犯，應與前所犯各獨立罪名之執行完畢
    日期分別計算定之。惟依刑法第79條之1第1項、第3項規定
    ，二以上徒刑併執行者，其報請許可假釋之最低應執行期間
    及假釋期間（即殘餘刑期），均合併計算，致該合併執行之
    刑無從割裂，關於累犯之認定，僅得以合併計算之假釋期間
    期滿或殘刑執行完畢日期計之。倘受刑人係經撤銷假釋執行
    殘刑後，始接續執行再犯之他刑，如將其殘餘刑期與再犯案
    件之刑期合併計算執行期間，將使殘刑部分不能完全執行，
    反有二度受假釋之不合理現象。有鑒於此，乃增訂刑法第79
    條之1第5項規定，以求其平，此有該條立法理由可資參酌。
    是依刑法第79條之1第5項規定，假釋經撤銷後之殘刑與再犯
    之他刑並無同條第1項、第3項合併計算報請許可假釋及假釋
    期間規定之適用，其執行期間遇有累進處遇者，依行刑累進
    處遇條例施行細則第14條第2項規定，亦不適用該條例合併
    計算刑期定責任分數之規定，自不生合併執行之刑（殘刑與
    再犯之他刑）無從割裂之情況。此際，其假釋經撤銷後之殘
    刑一經執行完畢，無待接續執行之他刑全數執行，殘刑部分
    即屬執行完畢。查本件受刑人前開所犯(1)、(2)部分假釋經撤
    銷後之殘刑既已於96年7月16日視為執行完畢，雖接續執行
    (3)至(9)之案件，惟依刑法第79條之1第5項之規定，(1)、(2)之
    部分因係撤銷假釋後之殘餘刑期，不得再與新犯之(3)至(9)之
    罪之新罪刑期合併計算假釋，即(1)、(2)之部分屬假釋撤銷後
    之殘餘刑期不得再予假釋，是受刑人上開(3)至(9)之罪之尚未
    執行完畢之撤銷假釋之殘刑部分，應與(1)、(2)部分無關，該
    (1)、(2)之部分應認已於96年7月16日執行完畢（臺灣高等法
    院暨所屬法院98年法律座談會刑事類提案第5號決議、最高
    法院97年度台非字第1號判決意旨參照）。
(三)受刑人於前揭有期徒刑執行完畢後5年內之98年8月26日，因
    故意再犯毒品危害防制條例第2條第2項第1款施用第一級毒
    品罪，經臺灣板橋地方法院98年度訴字第4400號判決處有期
    徒刑10月，受刑人不服提起上訴，經本院99年度上訴字第
    2193 號判決以符合刑法第62條關於自首減刑之規定，撤銷
    原判決，改判處有期徒刑7月確定，惟該判決漏未依累犯之
    規定對被告之犯行加重其刑等情，亦有本院99年度上訴字第
    2193號刑事判決在卷可稽。是受刑人於上開有期徒刑執行完
    畢後5年內，故意再犯有期徒刑以上之毒品罪，為累犯，且
    前揭自96年7月16日起因另案經合併定應執行有期徒刑之刑
    期，尚未執行完畢，復無赦免之情，揆諸前揭規定，自應更
    定其刑。聲請人就本件受刑人所犯毒品罪，向本院聲請更定
    累犯之刑，本院審核認聲請為正當，爰依刑事訴訟法第477
    條第1項，刑法第48條前段、第47條第1項規定，裁定如主文
    。
中    華    民    國   100    年    1     月    24    日
                  刑事第五庭  審判長 法  官  李英勇
                                     法  官  崔玲琦
                                     法  官  劉秉鑫
以上正本證明與原本無異。
如不服本裁定，應於收受送達後五日內向本院提出抗告狀。
                                     書記官  蔡宜蓁
中    華    民    國   100    年    1     月    27    日